【裁判字號】    98,易,264
【裁判日期】    980429
【裁判案由】    竊盜
【裁判全文】
臺灣彰化地方法院刑事判決               98年度易字第264號
公  訴  人  臺灣彰化地方法院檢察署檢察官
被      告  甲○○
上列被告因竊盜案件，經檢察官提起公訴（98年度偵字第1383號
），茲本院判決如下：
    主  文
甲○○攜帶兇器竊盜，累犯，處有期徒刑柒月，扣案之附有仿瑞
士刀之指甲剪壹支沒收。
    犯罪事實
一、甲○○曾於民國84年間因違反懲治盜匪條例案件，經本院以
    84年度訴字第1075號刑事判決判處有期徒刑7 年4 月確定；
    復於85年間因違反麻醉藥品管理條例等案件，經本院以85年
    度訴字第179 號刑事判決分別判處有期徒刑3 月、2 年1 月
    ，應執行有期徒刑2 年2 月確定後，上揭3 罪經聲請法院裁
    定應執行有期徒刑9 年4 月確定，復經移送接續執行，於88
    年10月26日因縮短刑期假釋出監並付保護管束，復於假釋保
    護管束期間，於91年間因偽造有價證券案件，經臺灣雲林地
    方法院以91年度訴字第402 號刑事判決判處有期徒刑2 年6
    月確定，並經撤銷前揭假釋，應執行殘刑有期徒刑4 年9 月
    10日，而接續執行，於97年4 月22日因縮短刑期假釋出監並
    付保護管束，並於97年8 月8 日保護管束期滿視為執行完畢
    。詎其不知悔改，竟基於意圖為自己不法所有之竊盜犯意，
    於98年2 月4 日下午3 時30分，持其自己所有客觀上具危險
    性而足為兇器之附有仿瑞士刀之指甲剪1 支，經由其不知情
    之友人吳文芳騎乘車牌號碼TSA —450 號輕型機車，搭載其
    至位於彰化縣彰化市○○路47巷31號「文華宮」廟宇處拜拜
    之際，適見「文華宮」總幹事乙○○所負責管理之信徒捐獻
    箱置於廟內且無人注意，而利用前揭附有仿瑞士刀之指甲剪
    破壞信徒捐獻箱鎖頭後，竊取上開信徒捐獻箱內之金錢，共
    計新臺幣（下同）1,450 元得手後，隨即置於其口袋內。嗣
    經乙○○當場發覺並報警處理，而警方於同日下午3 時45分
    據報到場並逮捕甲○○後，並扣得其所有上開仿瑞士刀之指
    甲剪1 支，始發現上情。
二、案經彰化縣警察局彰化分局報請臺灣彰化地方法院檢察署檢
    察官偵查起訴。
    理  由
一、證據能力部分：
  (一)按被告以外之人（包括證人、鑑定人、告訴人、被害人及共
    同被告等）於審判外之陳述雖不符刑事訴訟法第159 條之1
    至之4 之規定，而經當事人於審判程序同意作為證據，法院
    審酌該言詞陳述或書面陳述作成時之情況，認為適當者，亦
    得為證據，刑事訴訟法第159 條之5 第1項 定有明文。其立
    法意旨在於傳聞證據未經當事人之反對詰問予以核實，原則
    上先予排除。惟若當事人已放棄反對詰問權，於審判程序中
    表明同意該等傳聞證據可作為證據，基於尊重當事人對傳聞
    證據之處分權使訴訟程序得以順暢進行，上開傳聞證據則有
    證據能力（最高法院94年度臺上字第4890號判決要旨參照）
    。又按當事人、代理人或辯護人於法院調查證據時，知有第
    159 條第1 項不得為證據之情形，而未於言詞辯論終結前聲
    明異議者，視為有前項之同意，刑事訴訟法第159 條之5 定
    有明文。亦即，傳聞證據未經當事人之反對詰問予以核實，
    原則上先予排除，惟若當事人已放棄詰問或未聲明異議，基
    於證據資料愈豐富，愈有助於真實發現之理念，且強化言詞
    辯論主義，法院自可承認該傳聞證據例外擁有證據能力。經
    查，證人即被告友人吳文芳、證人即「文華宮」總幹事乙○
    ○分別於警詢中之陳述（參見彰化縣警察局彰化分局彰警分
    偵字第0980003396號警卷第5 頁至第10頁），雖均係被告以
    外之人於審判外之陳述，性質上屬傳聞證據，惟經檢察官、
    被告甲○○均同意作為證據，又本院審酌該言詞陳述作成時
    之情況，並查無其他不法之情狀，足認為得為本案之證據，
    依刑事訴訟法第159 條之5 之規定，有證據能力。
  (二)以下本案所引用被告以外之人於審判外之言詞或書面陳述（
    除前揭理由欄一(一)外），而不符合刑事訴訟法第159 條之1
    至第159 條之4 之規定者，均經本院於審理時當庭直接提示
    而為合法之調查，檢察官及被告均同意作為證據，本院審酌
    前開證據作成或取得之狀況，均無非法或不當取證之情事，
    亦無顯不可信之情況，故認為適當而均得作為證據。是前開
    證據，依刑事訴訟法第159 條之5 之規定，均具有證據能力
    ，先予敘明。
二、訊據被告甲○○對其於上揭時、地，攜帶兇器竊盜之事實，
    於本院審理時（參見本院98年4 月15日審判筆錄）坦承不諱
    ，核與證人即「文華宮」總幹事乙○○於警詢中陳述失竊情
    節相符（參見同上警卷第5 頁至第6 頁），亦與證人吳文芳
    於警詢中證述情節相符（參見同上警卷第7 頁至第10頁），
    且有被告所有供行竊時所用附有仿瑞士刀之指甲剪1 支扣案
    可佐，並有贓物認領保管單1 紙、現場照片及扣物物品照片
    共計6 紙（參見同上警卷第16頁、第18頁至第20頁）附卷可
    佐，核屬相符，足認被告上開自白，確與事實相符，本案事
    證明確，被告上揭犯行，應堪認定。
三、按刑法第321 條第1 項第3 款之攜帶兇器竊盜罪，係以行為
    人攜帶兇器竊盜為其加重條件，此所謂兇器，其種類並無限
    制，凡客觀上足對人之生命、身體、安全構成威脅，具有危
    險性之兇器均屬之，且祇須行竊時攜帶此種具有危險性之兇
    器為已足，並不以攜帶之初有行兇之意圖為必要。螺絲起子
    為足以殺傷人生命、身體之器械，顯為具有危險性之兇器（
    最高法院79年臺上字第5253號判例要旨參照）。經查，扣案
    之指甲剪1 支為金屬製，附有仿瑞士刀1 支，且呈尖銳狀等
    情，有扣案物品之照片1 紙（參見同上警卷第20頁）在卷可
    查。是被告持扣案之指甲剪係附有仿瑞士刀1 支且呈尖銳狀
    ，無論被告主觀上是否旨在行兇抑僅便利行竊，然在客觀上
    顯具有行兇之危險性，自屬兇器之1 種，其攜帶而犯竊盜罪
    ，應成立刑法第321 條第1 項第3 款之罪。核被告所為，係
    犯刑法第321 條第1 項第3 款之攜帶兇器加重竊盜罪。另按
    刑法上竊盜罪既遂未遂區分之標準，係採權力支配說，即行
    為人將竊盜之客體，移入一己實力支配之下者為既遂，若著
    手於竊盜，而尚未脫離他人之持有，或未移入一己實力支配
    之下者，則為未遂（最高法院84年度臺上字第2256號判決要
    旨參照）。被告就犯罪事實欄一所示部分，已將竊盜之客體
    移入一己實力支配之下，應屬竊盜既遂。另查，被告曾於84
    年間因違反懲治盜匪條例案件，經本院以84年度訴字第1075
    號刑事判決判處有期徒刑7 年4 月確定；復於85年間因違反
    麻醉藥品管理條例等案件，經本院以85年度訴字第179 號刑
    事判決分別判處有期徒刑3 月、2 年1 月，應執行有期徒刑
    2 年2 月確定後，上揭3 罪經聲請法院裁定應執行有期徒刑
    9 年4 月確定，經移送接續執行，於88年10月26日因縮短刑
    期假釋出監並付保護管束，復於假釋保護管束期間，於91年
    間因偽造有價證券案件，經臺灣雲林地方法院以91年度訴字
    第402 號刑事判決判處有期徒刑2 年6 月確定，並經撤銷前
    揭假釋，應執行殘刑有期徒刑4 年9 月10日，而接續執行，
    於97年4 月22日因縮短刑期假釋出監並付保護管束，並於97
    年8 月8 日保護管束期滿視為執行完畢等情，此有臺灣高等
    法院被告前案紀錄表、臺灣彰化地方法院檢察署刑案資料查
    註紀錄表各1 份存卷可考，其受徒刑之執行完畢後，於5 年
    內故意再犯本案有期徒刑以上之罪，應依刑法第47條第1 項
    之規定，論以累犯，並加重其刑。爰審酌被告正值壯年，貪
    慾圖利，不思以合法正當途徑賺取所得，竟以持客觀上具危
    險性而足為兇器之附有仿瑞士刀之指甲剪而竊盜之手段及竊
    取之廟宇信眾捐獻之香油錢，理應從重量刑，然本院參酌被
    告犯後坦承犯行且態度良好，所竊財物金額僅有1,450 元，
    尚非鉅款，且業經證人即「文華宮」總幹事乙○○取回等其
    他一切情狀，量處如主文所示之刑。另被告所有持以行竊之
    附有仿瑞士刀之指甲剪1 支，業據其於本院審理中供明在卷
    ，且係供其犯罪所用之物，爰依刑法第38條第1 項第2 款規
    定併宣告沒收，附此敘明。
據上論斷，應依刑事訴訟法第299 條第1 項前段，刑法第321 條
第1 項第3 款、第47條第1 項、第38條第1 項第2 款，判決如主
文。
本案經檢察官謝雨青到庭執行職務。
中    華    民    國    98    年    4     月    29    日
                       刑事第八庭     法  官  唐中興
以上證明與原本無異。
如不服本判決應於收受判決後10日內向本院提出上訴書狀，並應
敘述具體理由；其未敘述上訴理由者，應於上訴期間屆滿後20日
內向本院補提理由書（均須按他造當事人之人數附繕本）「切勿
逕送上級法院」。
告訴人或被害人對於判決如有不服具備理由請求檢察官上訴者，
其上訴期間之計算係以檢察官收受判決正本之日期為準。
中    華    民    國    98    年    4     月    29    日
                                      書記官  吳政
【附錄本案判決論罪科刑法條全文】：
中華民國刑法第321條：
犯竊盜罪而有左列情形之一者，處6月以上5年以下有期徒刑：
一、於夜間侵入住宅或有人居住之建築物、船艦或隱匿其內而犯
    之者。
二、毀越門扇、牆垣或其他安全設備而犯之者。
三、攜帶兇器而犯之者。
四、結夥3人以上而犯之者。
五、乘火災、水災或其他災害之際而犯之者。
六、在車站或埠頭而犯之者。
前項之未遂犯罰之。


司法院資訊處製作；財團法人民間司法改革基金會備份。
